---
title: "Hausaufgabe 4"
output: html_notebook
---

```{r}
library(tidyverse)
library(e1071)
library(caret)
library(pROC)
```

#HAUSAUFGABE 4
#Bitte erstellen Sie ein Notebook mit weiteren Features (Alter, Geschlecht und Klasse sind als Beispiel in meinem Notebook auf GitHub)

#Notebook: Survived, pclass, fare, Boat:

```{r}
(titanic.df <-titanic %>%
  select(survived,pclass,fare, boat))
```

```{r}
titanic.df <- titanic.df %>%
  mutate(boat = as.numeric(boat))
```

#Alle NA's rausnehmen:

```{r}
titanic.df <- na.omit(titanic.df)
```

```{r}
titanic.df <- titanic.df %>%
  mutate(fare = as.numeric(fare))
```
#Einteilung in Training und Testing mit der Zufallszahl 100:

```{r}
set.seed(100)
inTrain <- createDataPartition(
  y = titanic.df$pclass,
  p = .8,
  list = FALSE)
training <- titanic.df[ inTrain,]
testing  <- titanic.df[-inTrain,]
```
#Training = 320 ; Testing = 78

```{r}
model <- svm(pclass ~ ., data = training)
summary(model)
pred <- predict(model, testing[,-1], probability = FALSE)
```
# Mir wird folgender Fehler angezeigt: Fehler in if (any(co)) { : Fehlender Wert, wo TRUE/FALSE nötig ist
#Ich habe bei stackoverflow keine hilfreiche Lösung für das Problem gefunden...


```{r}
(test.results <- cbind(pred, testing))
```


```{r}
library(pROC)
pROC_obj <- roc(test.results$pclass, test.results$pred,
            smoothed = TRUE,
            ci=TRUE, ci.alpha=0.9, stratified=FALSE,
            plot=TRUE, auc.polygon=TRUE, max.auc.polygon=TRUE, grid=TRUE,
            print.auc=TRUE, show.thres=TRUE)
```

#Beobachtung: 
- Die Kurve flacht nicht so schnell ab, wie in Ihrem Beispiel
- 0,861 ist ein guter Wert. Ab 0,75 kann man von einem guten Ergbniss sprechen

