---
title: "Hausaufgabe 5"
output: html_notebook
---

```{r}
library(tidyverse)
library(cluster)
library(caret)
```

#Versuchen Sie die Leser aus dem Buch-Datenset zu clustern: Welche Bücher gehören in welches Cluster?

#Datensatz laden:
```{r}
all <- read_csv("all.csv")
```
#Nur einen Teil vom Datensatz auswählen

```{r}
users_books <- all %>%
  group_by(`Book-Title`) %>%
  mutate(no_of_books = n()) %>%
  filter(no_of_books > 49) %>%
  filter(`Book-Rating` > 9) %>%
  select(`User-ID`, `Book-Title`)
  
```

#Alle Bücher als Variablen erstellen und Nutzer für das jeweilige Buch mit einer 1 eintragen

```{r}
users_books <- users_books %>%
  unique()
books_wide <- users_books %>%
  mutate(i = 1) %>%
  spread(`Book-Title`,i,fill=0)
```

#Passende k Value finden:

```{r}
wss <- (nrow(books_wide)-1)*sum(apply(books_wide,2,var))
  for (i in 2:10) wss[i] <- sum(kmeans(books_wide,
                                       centers=i)$withinss)
plot(1:10, wss, type="b", xlab="Number of Clusters",
     ylab="Within groups sum of squares")
```

#Der Punkt ist bei 2, daher habe ich k=2 gewählt

#Distanz berechnen und Herarchie Clustering:

```{r}
(books_wide.dist <- dist(books_wide, method="euclidean"))
books_wide.hc <- hclust(books_wide.dist, method = "complete")
plot(books_wide.hc)
groups <- cutree(books_wide.hc, k=2) 
rect.hclust(books_wide.hc, k=2, border="red")
```


```{r}
(books.dist <- dist(books_wide, method="euclidean"))
```

```{r}
books.hc <- hclust(books.dist, method = "complete")
plot(books.hc)
```

#K means Clustering

```{r}
k.means.fit <- kmeans(books_wide, 3) 
```

```{r}
k.means.fit$size
```

```{r}
clusplot(books_wide, k.means.fit$cluster, color=TRUE, shade=TRUE,
labels=0, lines=0, main="K-means cluster plot")
```


```{r}
table(books_wide$`User-ID`,k.means.fit$cluster)
```

#Clustern der Bücher anhand von User-ID

```{r}
result <- as.data.frame(cbind(books_wide$`user-ID`, k.means.fit&cluster))
```








