---
title: "R Notebook"
output: html_notebook
---


```{r}
library(tidyverse)
library(arules)
library(arulesViz)
```

#Einen Datensatz erstellen aus drei:

```{r}
books <- BX_Books %>%
  select(ISBN, `Book-Title`, `Book-Author`, `Year-Of-Publication`, Publisher)
rm(BX_Books)
users <- BX_Users %>%
  mutate(Age = as.numeric(Age))
rm(BX_Users)
ratings <- BX_Book_Ratings %>%
  left_join(books)
rm(BX_Book_Ratings)
ratings <- ratings %>%
  filter(!is.na(`Book-Title`))

users <- users %>%
  filter(!is.na(Age)) %>%
  mutate(country = str_remove(Location,",*,")) %>%
  filter(country != "")
all <- ratings %>%
  left_join(users) %>%
  select(-Location)

write.csv(all, "all.csv")
```

```{r}
all <- read_csv("all.csv")
```
#HAUSAUFGABE 3

#1. Erstellen Sie eine Analyse, bei der nicht die Bücher, sondern die Autoren in den Transaktionen enthalten sind

```{r}
  i <- split(all$`Book-Author`, all$`User-ID`)
txn <- as(i, "transactions")
basket_rules <- apriori(txn, parameter = list(sup = 0.0015, conf = 0.001,minlen = 2, target = "rules" ))
```
```{r}
myRules_Direct <- as(basket_rules, "data.frame")
basket_rules_hi <- head(basket_rules, by ="lift",100)
head(myRules_Direct, 20)
```
```{r}
plot(basket_rules_hi, method = "graph", main= "Autoren")
```

```{r}
plot(basket_rules_hi, method = "graph", main= "Autoren", engine = "interactive")
```

#2. Fällt Ihnen etwas in der Datenqualität auf?

- Im Vergleich zu den Büchern, gibt es mehr Bücher als Autoren
- 70461 Regel insgesamt, im Vergleich dazu hatten Bücher nur 97 Regel
- Laut der Grafik beträgt die Support variierend von 0.002 bis 0.02, Lift von 84.845 bis 121.012
- Tim LaHeye/ Tim Lahaye und SOPHIE KENSELLA/ Sophie Kensella sind vermutlich Rechtschreibfehler.

#3. Wie könnte man das mit regulären Ausdrücken beheben?

#Bookautoren müssen erstmal bereinigt werden, indem man Groß und Kleinbuchstaben richtig stellt.

```{r}
all %>%
  select(`Book-Author`) %>%
  mutate(bereinigte_Autoren = ifelse(grepl("[A-Z]{2}", `Book-Author`), str_to_title(`Book-Author`),`Book-Author`)) 
```
#Den All Datensatz mit den bereinigten Daten verbessern/ aktualisieren:

```{r}
all <- all %>%
  mutate(`Book-Author`= ifelse(grepl("[A-Z]{2}", `Book-Author`), str_to_title(`Book-Author`),`Book-Author`)) 
```

#Analyse von der ersten Aufgabe nochmal wiederholen mit dem bereinigten Datensatz:

```{r}
  i <- split(all$`Book-Author`, all$`User-ID`)
txn <- as(i, "transactions")
basket_rules <- apriori(txn, parameter = list(sup = 0.0015, conf = 0.001,minlen = 2, target = "rules" ))
```

```{r}
myRules_Direct <- as(basket_rules, "data.frame")
basket_rules_hi <- head(basket_rules, by ="lift",100)
head(myRules_Direct, 20)
```

```{r}
plot(basket_rules_hi, method="graph", main = "books")
```



#4. Wie kann man nun noch sicherstellen, dass nur die Autoren weiterempfohlen werden, deren Bücher man auch (mehrheitlich) gut fand?


```{r}
(Autor_Ratings <- all%>%
  group_by(`Book-Author`) %>%
  filter(`Book-Rating`>5) %>%
  mutate(number_of_ratings = n()) %>%
  select(`Book-Author`,`Book-Title`,number_of_ratings,`User-ID`) %>%
  filter(number_of_ratings>1000)%>%
  unique()) 
```
```{r}
i2 <- split(Autor_Ratings$`Book-Author`, Autor_Ratings$`User-ID`)
txn2 <- as(i2, "transactions")
basket_rules2 <- apriori(txn2, parameter = list(sup = 0.0015, conf = 0.001,minlen = 2, target = "rules" ))
```
```{r}
myRules_Direct2 <- as(basket_rules, "data.frame")
basket_rules_hi2 <- head(basket_rules2, by ="lift",100)
head(myRules_Direct2, 20)
```
#5. Welche anderen Features wären sinnvoll?

- Alter der Leser
- Wohnland der Leser



