---
title: "R Notebook"
output: html_notebook
---

```{r}
install.packages("tidyverse")
library(tidyverse)
```

#1. Gibt es eine lineare Beziehung zwischen Anzahl Bücher pro Publisher und Anzahl Ratings, die die Bücher eines Publishers erhalten? (hier müssen Sie wieder etwas Data Wrangling betreiben)

##Unabhängie und abhängige Variable festlegen:

Anzahl Bücher pro Publisher:

```{r}
(Anzahl_Bücher1 <- BX_Books%>%
  group_by(Publisher) %>%
  summarise(Anzahl_Bücher = n())%>%
  arrange(desc(Anzahl_Bücher))%>%
  unique())
```

Anzahl Ratings, die die Bücher eines Publishers erhalten:

```{r}
ratings <- BX_Book_Ratings%>%
  left_join(BX_Books)
```

```{r}
(Anzahl_Ratings1 <- ratings %>%
  group_by(Publisher)%>%
  mutate (Anzahl_Ratings = n()) %>%
  filter(!is.na(Publisher))%>%
  select(Publisher, Anzahl_Ratings)%>%
  arrange(desc(Anzahl_Ratings))%>%
  unique())
```
Dataframe von den beiden Variablen:

```{r}
(BookvsRatings <- Anzahl_Bücher1%>%
  left_join(Anzahl_Ratings1)%>%
  select(Anzahl_Bücher,Anzahl_Ratings))
```

```{r}
fit <- lm(BookvsRatings$Anzahl_Ratings~BookvsRatings$Anzahl_Bücher)
```

```{r}
plot(BookvsRatings)
abline(fit)
```
```{r}
summary(fit)
```
##ANTWORT

#Es  gibt keine lineare Beziehung zwischen Anzahl Bücher pro Publisher und Anzahl Ratings, die die Bücher eines Publishers erhalten. Der Median ist sehr hoch, daher zu große Abweichungen von der Linie. R-Squared ist mit 0,757 auch nicht besonders gut.

   
#2. Haben ältere Bücher mehr Ratings, weil sie mehr Zeit haben, um Ratings zu sammeln? 

Dataframe der Anzahl von Ratings der Bücher:

```{r}
(Anzahl_Ratings2 <- ratings%>%
  group_by(ISBN)%>%
  mutate(Anzahl_Ratings_nach_ISBN = n())%>%
  select(ISBN,Anzahl_Ratings_nach_ISBN))
```
Dataframe von den zwei Variablen BX_Books und Anzahl_Ratings2:

```{r}
(Tabelle <-BX_Books%>%
  left_join(Anzahl_Ratings2)%>%
  select(`Year-Of-Publication`,Anzahl_Ratings_nach_ISBN)%>%
  arrange(desc(`Year-Of-Publication`)))
```

##ANTWORT
#Jüngere Bücher haben mehr Bewertungen als ältere, daher ist die Annahme flasch.


